【裁判字號】    99,審易,21
【裁判日期】    990211
【裁判案由】    竊盜
【裁判全文】
臺灣新竹地方法院刑事判決              99年度審易字第21號
公  訴  人  臺灣新竹地方法院檢察署檢察官
被      告  丙○○
上列被告因竊盜案件，經檢察官聲請簡易判決處刑（98年度偵字
第6221號），本院依簡式審判程序判決如下：
    主  文
丙○○犯踰越牆垣、安全設備夜間侵入住宅竊盜罪，累犯，處有
期徒刑捌月。
    事  實
一、丙○○前於民國96年間，因施用第二級毒品案件，經本院以
    96年度竹北簡字第443號判決判處有期徒刑8月，減為有期徒
    刑4月確定，並於97年8月12日徒刑執行完畢出監。
二、詎其猶不知悔改，復基於意圖為自己不法所有之竊盜犯意，
    於98年5月1日凌晨3時許至凌晨3時45分許之夜間，乘無人注
    意之際，先攀爬翻越乙○○位於新竹縣湖口鄉信義村14鄰下
    北勢43之5 號之住處圍牆進入庭院後，嗣見房屋大門右方之
    窗戶未上鎖遂踰越窗檯侵入屋內，徒手竊取乙○○之外套1
    件及其子甲○○所有內含國民身分證、汽機車駕照、全民健
    康保險卡、郵局提款卡、華南商業銀行信用卡、國泰世華商
    業銀行信用卡各1張及現金新臺幣1,300元之皮夾1 只，得手
    後離去，其中甲○○之證件為丙○○丟棄於新竹縣湖口鄉○○鄉○○路、1,300 元為其花用殆盡，另因丙○○於同日上
    午6時45分許至7時許間之某時，持上開竊得之信用卡至位於
    新竹縣湖口鄉○○路與新湖路附近之統一便利商店內，操作
    設在該處之自動櫃員機，擬提領甲○○帳戶內之現金供己花
    用，惟因丙○○不知密碼故隨機輸入號碼致交易失敗，遭發
    卡銀行起疑遂撥打甲○○住處電話通知甲○○母親轉知，乙○○始確知遭竊而報警處理，經警前往上開便利商店調閱監
    視錄影光碟，並至乙○○住處採集指紋送內政部警政署刑事
    警察局鑑驗後，結果與丙○○右小指指紋相符，始查悉上情
    。
三、案經新竹縣政府警察局竹北分局報告臺灣新竹地方法院檢察
    署檢察官偵查起訴。
    理  由
一、認定犯罪事實所憑之證據及理由：
（一）被告丙○○於本院準備程序、簡式審判程序訊問時，坦白
      承認。
（二）證人即被害人甲○○於警詢時指述遭竊之情節；證人即被
      害人乙○○於警詢、檢察官訊問時具結之證述，證明其住
      處遭竊之事實。
（三）內政部警政署刑事警察局98年5月26日刑紋字第098006892
      6號鑑驗書1份、現場查證照片10張、統一便利商店監視器
      錄影光碟3片，足資佐證。
      綜上事證，堪認被告自白應與事實相符，可以採信。本件
      事證已臻明確，被告竊盜犯行，堪予認定，應依法予以論
      罪科刑。
二、論罪科刑之理由：
（一）按刑法第321 條第1 項第2 款所謂「安全設備」，指門扇
      牆垣以外，依通常觀念足認防盜之一切設備而言，窗戶具
      有防盜之作用，但與牆垣係用土磚作成之性質不同，自應
      認為係門扇牆垣以外之「安全設備」。被告翻越圍牆後，
      嗣又攀爬未上鎖之窗戶，進入屋內竊取上開財物，讓窗戶
      失去防閑功能，應該當踰越牆垣、安全設備之加重竊盜犯
      行。核被告丙○○所為，係犯刑法第321條第1項第1 款之
      夜間侵入住宅竊盜罪、第2 款之踰越牆垣、安全設備竊盜
      罪。
（二）被告所為之上開竊盜犯行，係先踰越上開住宅之圍牆，始
      踰越窗檯侵入屋內，為起訴書所記載，亦為被告於本院訊
      問時所自認，然檢察官僅認係觸犯踰越安全設備竊盜罪，
      因此本院認為就翻越圍牆之部分，尚觸犯踰越牆垣竊盜罪
      ，惟被告係出於同一之竊盜犯意所為之，且踰越牆垣、安
      全設備竊盜罪，同為刑法第321條第1項第2 款之規定，故
      不影響被告行為罪數之認定，附此敘明。
（三）被告有事實欄一、所載之前案紀錄，於97年8 月12日徒刑
      執行完畢出監，有臺灣新竹地方法院檢察署刑案資料查註
      紀錄表及臺灣高等法院被告前案紀錄表各1 份在卷可供參
      考，被告於受有期徒刑之執行完畢後，5 年以內故意再犯
      本件有期徒刑以上之罪，為累犯，應依刑法第47條第1 項
      之規定，加重其刑。
（四）爰審酌被告自97年度中旬，因謀求正職不順遂，僅能為臨
      時工，以致生活陷入瓶頸，然竟謀不勞而獲，顯不尊重他
      人之財產法益，惟念其於犯罪後坦承犯行，態度尚可，暨
      其所為之竊盜犯行致被害人遭受財產上之損害程度，及其
      行竊之手段、方式、高中肄業之智識程度等一切情狀，量
      處如主文所示之刑。
三、適用法律：
（一）刑事訴訟法第284條之1、第299條第1項前段。
（二）刑法第321條第1項第1款、第2款、第47條第1項。
本案經檢察官黃英彥到庭執行職務。
中    華    民    國    99    年    2     月    11    日
                      刑事第九庭  法  官  魏瑞紅
以上正本證明與原本無異。
如不服本判決應於收受本判決後10日內向本院提出上訴書狀，上
訴書狀應敘述具體理由。上訴書狀未敘述上訴理由者，應於上訴
期間屆滿後20日內補提理由書狀於本院( 均須按他造當事人之人
數附繕本 )「切勿逕送上級法院」。
                                  書記官  劉雅文
中    華    民    國    99    年    2     月    11    日
附錄論罪科刑法條：
中華民國刑法第321條第1項：
（加重竊盜罪）
犯竊盜罪而有左列情形之一者，處6月以上、5年以下有期徒刑：
一、於夜間侵入住宅或有人居住之建築物、船艦或隱匿其內而犯
    之者。
二、毀越門扇、牆垣或其他安全設備而犯之者。
三、攜帶兇器而犯之者。
四、結夥3人以上而犯之者。
五、乘火災、水災或其他災害之際而犯之者。
六、在車站或埠頭而犯之者。

司法院資訊處製作；財團法人民間司法改革基金會備份。
